---
title: "PREDICCION ACCIDENTES MEDELLIN"
author: "Edwin Villarraga"
date: "16/7/2019"
output:
    html_document:
      theme: yeti
    toc: yes
---

* * *

```{r setup, include=FALSE}
knitr::opts_chunk$set(echo = TRUE)
```


# DESCRIPCION DEL PROBLEMA


# HIPOTESIS


# CARGA Y DEPURACION DE DATOS

## Carga de Datos

### Datos de 2014

Durante la carga de datos se realizo la verificacion de las clases de accidentes e inicialmente se identificaron 6 categorias:
1. Atropello
2. Caida_Ocupante
3. Choque
4. Incendio
5. Otro
6. Volcamiento

Sin embargo entre 2014 y 2017 solo se presentaron 17 casos de incendio y en el ano 2018, 7 casos.  Dada la poca cantidad de eventos se dejaron finalmente 5 categorias dado que incendio se incorporo a otro:

1. Atropello
2. Caida_Ocupante
3. Choque
4. Otro
5. Volcamiento


```{r}
raw_data_2014 <- read.csv(file="./data/Accidentalidad_georreferenciada_2014.csv", encoding="UTF-8", header=TRUE, sep=",")
```


```{r}
head(raw_data_2014)
```

```{r}
summary(raw_data_2014)
```

```{r}
str(raw_data_2014)
```


```{r}
levels(raw_data_2014$CLASE)
```

```{r}
levels(raw_data_2014$CLASE) <- c("Atropello","Caida_Ocupante","Choque","Otro","Otro",
                                 "Volcamiento")
```

```{r}
table(raw_data_2014$GRAVEDAD)
```

### Datos de 2015

```{r}
raw_data_2015 <- read.csv(file="./data/Accidentalidad_georreferenciada_2015.csv", encoding="UTF-8", header=TRUE, sep=",")
```


```{r}
head(raw_data_2015)
```

```{r}
summary(raw_data_2015)
```

```{r}
str(raw_data_2015)
```

```{r}
levels(raw_data_2015$CLASE)
```

```{r}
levels(raw_data_2015$CLASE) <- c("Otro","Atropello","Caida_Ocupante","Caida_Ocupante","Choque",
                                 "Otro","Otro","Volcamiento")
```

```{r}
levels(raw_data_2015$CLASE)
```

### Datos 2016

```{r}
raw_data_2016 <- read.csv(file="./data/Accidentalidad_georreferenciada_2016.csv", encoding="UTF-8", header=TRUE, sep=",")
```


```{r}
head(raw_data_2016)
str(raw_data_2016)
```


```{r}
levels(raw_data_2016$CLASE)
```

```{r}
levels(raw_data_2016$CLASE) <- c("Otro","Atropello","Caida_Ocupante","Caida_Ocupante","Choque",
                                 "Otro","Otro","Volcamiento")
```

```{r}
levels(raw_data_2016$CLASE)
```


### Datos 2017

```{r}
raw_data_2017 <- read.csv(file="./data/Accidentalidad_georreferenciada_2017.csv", encoding="UTF-8", header=TRUE, sep=",")
```


```{r}
head(raw_data_2017)
str(raw_data_2017)
```


```{r}
levels(raw_data_2017$CLASE)
```

```{r}
levels(raw_data_2017$CLASE) <- c("Atropello","Caida_Ocupante","Caida_Ocupante","Choque","Choque",
                                 "Choque","Otro","Otro","Volcamiento")
```

```{r}
levels(raw_data_2017$CLASE)
```


```{r}
summary(raw_data_2014$CLASE)
```

```{r}
summary(raw_data_2015$CLASE)
```

```{r}
summary(raw_data_2016$CLASE)
```

```{r}
summary(raw_data_2017$CLASE)
```


```{r}
raw_data_2018 <- read.csv(file="./data/Accidentalidad_georreferenciada_2018.csv", encoding="UTF-8", header=TRUE, sep=",")
```

```{r}
str(raw_data_2018)
```

```{r}
levels(raw_data_2018$CLASE)
```

```{r}
levels(raw_data_2018$CLASE) <- c("Atropello","Caida_Ocupante","Caida_Ocupante","Choque","Otro","Otro", "Volcamiento")
```

```{r}
levels(raw_data_2018$CLASE)
```


```{r}
summary(raw_data_2018$CLASE)
```


### Union de los datos

```{r}
Total_Dataset <- rbind(raw_data_2014,raw_data_2015,raw_data_2016, raw_data_2017, raw_data_2018)
```

```{r}
str(Total_Dataset)
```

```{r}
levels(Total_Dataset$CLASE)
```

```{r}
summary(Total_Dataset$CLASE)
```

Para ahorra memoria se eliminan los dataframes por ano

```{r}
rm(raw_data_2014,raw_data_2015,raw_data_2016, raw_data_2017, raw_data_2018)
```


La Fecha esta cargada como factor, se realiza una transformacion a formato de fecha (date)


```{r}
Total_Dataset$FECHA <- as.Date(Total_Dataset$FECHA, format="%Y-%m-%d")
tail(Total_Dataset)
```

Se convierten las variables dia y mes a factor

```{r}
Total_Dataset$DIA <- as.factor(Total_Dataset$DIA)
Total_Dataset$MES <- as.factor(Total_Dataset$MES)
```


```{r}
tail(Total_Dataset)
```

Se genera frecuencia que es la tabla a analizar

```{r}
library(sqldf)
Total_Dataset_Freq <- sqldf("SELECT FECHA, GRAVEDAD, count(GRAVEDAD) AS FREQ, DIA_NOMBRE, MES, DIA 
       FROM Total_Dataset
       GROUP BY FECHA, GRAVEDAD")
```



se agrega la variable ano al datafrate

```{r}
Total_Dataset_Freq$ANO <- as.factor(format(Total_Dataset_Freq$FECHA,'%Y'))
```

Se agrega la variable semana al dataframe

```{r}
Total_Dataset_Freq$SEMANA <-as.factor(format(Total_Dataset_Freq$FECHA,'%V'))
```


```{r}
tail(Total_Dataset_Freq)
```

Se depura la variable DIA_NOMBRE para eliminar los espacios, quitar tildes, dar un orden al factor

```{r}
levels(Total_Dataset_Freq$DIA_NOMBRE)
```

```{r}
levels(Total_Dataset_Freq$DIA_NOMBRE) <- c("DOMINGO","JUEVES","LUNES","MARTES","MIERCOLES","SABADO","VIERNES") 
```

```{r}
levels(Total_Dataset_Freq$DIA_NOMBRE)
```


```{r}
Total_Dataset_Freq$DIA_NOMBRE <- ordered(Total_Dataset_Freq$DIA_NOMBRE,c("LUNES", "MARTES", "MIERCOLES", "JUEVES", "VIERNES", "SABADO", "DOMINGO"))
```

```{r}
levels(Total_Dataset_Freq$DIA_NOMBRE)
```

Ahora se agregan otras variables a que caracterizan fechas especiales.  Se carga un CSV y se realiza un left join a la tabla Total_Dataset_Freq


```{r}
Dias_Especiales <- read.csv(file="./data/Caracterizacion.csv", encoding="UTF-8", header=TRUE, sep=";",stringsAsFactors=FALSE)
```

```{r}
head(Dias_Especiales)
```

Se transforma la variable FEcha a formato Fecha pues se cargo como factor y se unifica el nombre a FECHA para que coincida con l clave de la tabla Total_Dataset_Freq

```{r}
Dias_Especiales <- Dias_Especiales[1:1826,]
Dias_Especiales$FECHA <- as.Date(Dias_Especiales$Fecha, format="%d-%m-%Y")
```

```{r}
Dias_Especiales$Fecha <- NULL
```


Estos dias especiales se incorporan al dataframe Total_Dataset_Freq
```{r}
Total_Dataset_Freq <- sqldf("SELECT * 
              FROM Total_Dataset_Freq
              LEFT JOIN Dias_Especiales USING(FECHA)")
```



```{r}
head(Total_Dataset_Freq)
```



# ANALISIS DESCRIPTIVO

## Para el Total de Accidentes

```{r}
library(plotly)
plot_ly(data=Total_Dataset_Freq,
        x = ~FECHA,
        y = ~FREQ,
        type = "scatter", mode = "lines",
        split = ~ANO,
         ine=list(width=1))%>%
  layout(title='Accidentes_Medellin',
         xaxis=list(title="Dia"),
         yaxis=list(title="Unidades"))
```



```{r}
plot_ly(data=Total_Dataset_Freq,
        x = ~ANO,
        y = ~FREQ,
        type = "box")%>%
  layout(title='Accidentes_Medellin',
         xaxis=list(title="ano"),
         yaxis=list(title="Unidades"))
```



```{r}
plot_ly(data=Total_Dataset_Freq,
        x = ~MES,
        y = ~FREQ,
        type = "box")%>%
  layout(title='Accidentes_Medellin',
         xaxis=list(title="Mes"),
         yaxis=list(title="Unidades"))
```


```{r}
plot_ly(data=Total_Dataset_Freq,
        x = ~DIA_NOMBRE,
        y = ~FREQ,
        type = "box")%>%
  layout(title='Accidentes_Medellin',
         xaxis=list(title="Dia_Nombre"),
         yaxis=list(title="Unidades"))
```

Se observa que excepto el domingo que es menor, los demasla accidentalidad promedio es muy similar, pero se diferencia en la cola derecha de la distribucion 


```{r}
plot_ly(data=Total_Dataset_Freq,
        x = ~SEMANA,
        y = ~FREQ,
        type = "box")%>%
  layout(title='Accidentes_Medellin',
         xaxis=list(title="SEMANA"),
         yaxis=list(title="Unidades"))
```



```{r}
attach(Total_Dataset_Freq)
```

```{r}
aggregate(FREQ~ANO*SEMANA, data=Total_Dataset_Freq,FUN=mean)%>%
  plot_ly(x = ~SEMANA,
         y = ~FREQ,
         type = "scatter" ,mode = "lines",
         split = ~ANO,
         line=list(width=1))%>%
  layout(title='Promedio diario mensual de ACCIDENTES en Medellin',
         xaxis=list(title="SEMANA"),
         yaxis=list(title="No. Accidentes"))
```


```{r}
aggregate(FREQ~ANO*MES, data=Total_Dataset_Freq,FUN=mean)%>%
  plot_ly(x = ~MES,
         y = ~FREQ,
         type = "scatter" ,mode = "lines",
         split = ~ANO,
         line=list(width=1))%>%
  layout(title='Promedio diario mensual de ACCIDENTES en Medellin',
         xaxis=list(title="Mes"),
         yaxis=list(title="No. Accidentes"))
```


```{r}
aggregate(FREQ~GRAVEDAD*MES, data=Total_Dataset_Freq,FUN=mean)%>%
  plot_ly(x = ~MES,
         y = ~FREQ,
         type = "scatter" ,mode = "lines",
         split = ~GRAVEDAD,
         line=list(width=1))%>%
  layout(title='Promedio diario mensual de ACCIDENTES en Medellin por CLASE',
         xaxis=list(title="Mes"),
         yaxis=list(title="No. Accidentes"))
```



```{r}
aggregate(FREQ~GRAVEDAD*FECHA, data=Total_Dataset_Freq,FUN=mean)%>%
  plot_ly(x = ~FECHA,
         y = ~FREQ,
         type = "scatter" ,mode = "lines",
         split = ~GRAVEDAD,
         line=list(width=1))%>%
  layout(title='Promedio diario SEMANAL de ACCIDENTES en Medellin por CLASE',
         xaxis=list(title="Mes"),
         yaxis=list(title="No. Accidentes"))
```



```{r}
aggregate(FREQ~ANO*DIA_NOMBRE, data=Total_Dataset_Freq,FUN=mean)%>%
  plot_ly(x = ~DIA_NOMBRE,
         y = ~FREQ,
         type = "scatter" ,mode = "lines",
         split = ~ANO,
         line=list(width=1))%>%
  layout(title='Promedio diario DIA DE LA SEMANA de Accidentes de Transito en Medellin',
         xaxis=list(title="Dia Semana"),
         yaxis=list(title="No. Accidentes"))
```

```{r}
aggregate(FREQ~ANO*CLASE, data=Total_Dataset_Freq,FUN=mean)%>%
  plot_ly(x = ~CLASE,
         y = ~FREQ,
         type = "scatter" ,mode = "lines",
         split = ~ANO,
         line=list(width=1))%>%
  layout(title='Promedio diario CLASE de Accidentes de Transito en Medellin',
         xaxis=list(title="Clase"),
         yaxis=list(title="No. Accidentes"))
```


LAs predicciones a realizar seran para cada uno de las 5 clases de accidentes, y para los periodos de tiempo mensual, semanal y diario, por lo que se generaran 15 modelos, 5 clases de accidente por 3 tipos de periodo de prediccion.

Se realiza entonces la particion de los datos por frecuencia: M: Mensual, S: Semanal, D: Diario

primero se realiza un reshape del dataframe para consolidar los casos por dia y separarlos factores CLASE en columnas



```{r}
library(reshape)
Total_Dataset_Freq <- cast(Total_Dataset_Freq[,c(1,2,3)],FECHA~GRAVEDAD)
```

```{r}
Total_Dataset_Freq <- sqldf("SELECT * 
              FROM Total_Dataset_Freq
              LEFT JOIN Dias_Especiales USING(FECHA)")
```


se agrega la variable ano al datafrate

```{r}
Total_Dataset_Freq$ANO <- as.factor(format(Total_Dataset_Freq$FECHA,'%Y'))
```

Se agrega la variable semana al dataframe

```{r}
Total_Dataset_Freq$SEMANA <-as.factor(format(Total_Dataset_Freq$FECHA,'%V'))
```

SE agrega la variable dia al dataframe

```{r}
Total_Dataset_Freq$DIA <-as.factor(format(Total_Dataset_Freq$FECHA,'%d'))
```

Se agrega el dia de la semana

```{r}
Total_Dataset_Freq$DIA_SEMANA <-as.factor(weekdays(Total_Dataset_Freq$FECHA))
```

Se agrega el mes
```{r}
Total_Dataset_Freq$MES <-as.factor(format(Total_Dataset_Freq$FECHA,'%m'))
```


```{r}
head(Total_Dataset_Freq)
```

Se reemplazan los NA por ceros
```{r}
Total_Dataset_Freq[is.na(Total_Dataset_Freq)] <- 0
```




Se agrega la columna Total_Accidentes

```{r}
Total_Dataset_Freq$Total_Accidentes <- Total_Dataset_Freq$Atropello + Total_Dataset_Freq$Caida_Ocupante + Total_Dataset_Freq$Choque + Total_Dataset_Freq$Otro + Total_Dataset_Freq$Volcamiento
```


Se agrega la columna Accidentes Graves

```{r}
Total_Dataset_Freq$Accidentes_Graves <- Total_Dataset_Freq$Atropello + Total_Dataset_Freq$Caida_Ocupante + Total_Dataset_Freq$Volcamiento
```



```{r}
tail(Total_Dataset_Freq)
```









# EVALUACION DE MODELOS

## 1. Particion de los datos para entrenamiento y test

```{r}
Train_D_Dataset <- subset(Total_Dataset_Freq, ANO!="2018")
```

```{r}
summary(Train_D_Dataset$ANO)
```

Se ajustan otra vez los niveles del factor ANO

```{r}
Train_D_Dataset$ANO <- factor(Train_D_Dataset$ANO)
```

```{r}
summary(Train_D_Dataset$ANO)
```




```{r}
library(sqldf)
Test_D_Dataset <- sqldf("SELECT *  
       FROM Total_Dataset_Freq
       WHERE ANO == 2018")
```

```{r}
summary(Test_D_Dataset$ANO)
```

Se ajustan otra vez los niveles del factor ANO

```{r}
Test_D_Dataset$ANO <- factor(Test_D_Dataset$ANO)
```

```{r}
summary(Test_D_Dataset$ANO)
```

## 2. KNN


### Total Accidentes
```{r}
set.seed(123) # fija la semilla del generador de números para que sea reproducible
```


```{r}
head(Train_D_Dataset)
```


#DIA_NOMBRE+DIA+SEMANA+MES+ANO+AmoryAmistad+Madre+Padre+Mujer+Prima+Semana.Santa+Feriado

```{r}
library(caret)
```



```{r}
trcntrl = trainControl(method="cv", number=10)
caret_knn_fit = caret::train(Total_Accidentes~SEMANA+DIA_SEMANA+Semana.Santa+Feriado+Quincena+Viernes_Desp_Qincena+Viernes_Antes_Puente, data=Train_D_Dataset,
                      method = "knn", trControl = trcntrl,
                      preProcess=c("center", "scale"),
                      tuneLength = 10)
```


```{r}
summary(caret_knn_fit)
```

```{r}
caret_knn_fit
```

Calculo MSE y RMSE para los datos de entrenamiento

```{r}
y_tr_pred_knn<-predict(caret_knn_fit,Train_D_Dataset[,c("SEMANA","DIA_SEMANA","Semana.Santa","Feriado","Quincena","Viernes_Desp_Qincena","Viernes_Antes_Puente")])
mse_tr_knn<-mean((Train_D_Dataset$Total_Accidentes-y_tr_pred_knn)^2) # calcula el mse de entrenamiento
RMSE_tr_knn = sqrt(mse_tr_knn)
mse_tr_knn
RMSE_tr_knn
```



Calculo MSE y RMSE para los datos de prueba (2018)

```{r}
y_test_pred_knn<-predict(caret_knn_fit,Test_D_Dataset[,c("SEMANA","DIA_SEMANA","Semana.Santa","Feriado","Quincena","Viernes_Desp_Qincena","Viernes_Antes_Puente")])
mse_test_knn<-mean((Test_D_Dataset$Total_Accidentes-y_test_pred_knn)^2) # calcula el mse de entrenamiento
RMSE_test_knn = sqrt(mse_test_knn)
mse_test_knn
RMSE_test_knn
```


```{r}
plot_ly (data=Test_D_Dataset,
         x = ~FECHA,
         y = ~Total_Accidentes,
         type = "scatter" ,mode = "lines",
         name='Real',
         line=list(width=1,color='rgb(205, 12, 24)'))%>%
  add_trace(y= ~y_test_pred_knn,
            name='Modelo knn',
            line=list(width=1,color='rgb(22, 96, 167)'))%>%
  layout(title='Total Accidentes',
         xaxis=list(title="Fecha"),
         yaxis=list(title="Accidentes"),
         legend = list(x = 0.75, y = 0.9))
```

### Choques

```{r}
trcntrl = trainControl(method="cv", number=10)
caret_knn_fit_Ch = caret::train(Choque~SEMANA+DIA_SEMANA+Semana.Santa+Feriado+Quincena+Viernes_Desp_Qincena+Viernes_Antes_Puente, data=Train_D_Dataset,
                      method = "knn", trControl = trcntrl,
                      preProcess=c("center", "scale"),
                      tuneLength = 10)
```


```{r}
summary(caret_knn_fit_Ch)
```

```{r}
caret_knn_fit_Ch
```

```{r}
y_tr_pred_knn_ch<-predict(caret_knn_fit_Ch,Train_D_Dataset[,c("SEMANA","DIA_SEMANA","Semana.Santa","Feriado","Quincena","Viernes_Desp_Qincena","Viernes_Antes_Puente")])
mse_tr_knn_ch<-mean((Train_D_Dataset$Choque-y_tr_pred_knn_ch)^2) # calcula el mse de entrenamiento
RMSE_tr_knn_ch = sqrt(mse_tr_knn_ch)
mse_tr_knn_ch
RMSE_tr_knn_ch
```

```{r}
y_test_pred_knn_ch<-predict(caret_knn_fit_Ch,Test_D_Dataset[,c("SEMANA","DIA_SEMANA","Semana.Santa","Feriado","Quincena","Viernes_Desp_Qincena","Viernes_Antes_Puente")])
mse_test_knn_ch<-mean((Test_D_Dataset$Choque-y_test_pred_knn_ch)^2) # calcula el mse de entrenamiento
RMSE_test_knn_ch = sqrt(mse_test_knn_ch)
mse_test_knn_ch
RMSE_test_knn_ch
```


```{r}
plot_ly (data=Test_D_Dataset,
         x = ~FECHA,
         y = ~Choque,
         type = "scatter" ,mode = "lines",
         name='Real',
         line=list(width=1,color='rgb(205, 12, 24)'))%>%
  add_trace(y= ~y_test_pred_knn_ch,
            name='Modelo knn',
            line=list(width=1,color='rgb(22, 96, 167)'))%>%
  layout(title='Total Choques',
         xaxis=list(title="Fecha"),
         yaxis=list(title="Accidentes"),
         legend = list(x = 0.75, y = 0.9))
```


### Accidentes Graves


```{r}
trcntrl = trainControl(method="cv", number=10)
caret_knn_fit_gr = caret::train(Accidentes_Graves~SEMANA+DIA_SEMANA+Semana.Santa+Feriado+Quincena+Viernes_Desp_Qincena+Viernes_Antes_Puente, data=Train_D_Dataset,
                      method = "knn", trControl = trcntrl,
                      preProcess=c("center", "scale"),
                      tuneLength = 10)
```


```{r}
summary(caret_knn_fit_gr)
```

```{r}
caret_knn_fit_gr
```

```{r}
y_tr_pred_knn_gr<-predict(caret_knn_fit_gr,Train_D_Dataset[,c("SEMANA","DIA_SEMANA","Semana.Santa","Feriado","Quincena","Viernes_Desp_Qincena","Viernes_Antes_Puente")])
mse_tr_knn_gr<-mean((Train_D_Dataset$Accidentes_Graves-y_tr_pred_knn_gr)^2) # calcula el mse de entrenamiento
RMSE_tr_knn_gr = sqrt(mse_tr_knn_gr)
mse_tr_knn_gr
RMSE_tr_knn_gr
```

```{r}
y_test_pred_knn_gr<-predict(caret_knn_fit_gr,Test_D_Dataset[,c("SEMANA","DIA_SEMANA","Semana.Santa","Feriado","Quincena","Viernes_Desp_Qincena","Viernes_Antes_Puente")])
mse_test_knn_gr<-mean((Test_D_Dataset$Accidentes_Graves-y_test_pred_knn_gr)^2) # calcula el mse de entrenamiento
RMSE_test_knn_gr = sqrt(mse_test_knn_gr)
mse_test_knn_gr
RMSE_test_knn_gr
```


```{r}
plot_ly (data=Test_D_Dataset,
         x = ~FECHA,
         y = ~Accidentes_Graves,
         type = "scatter" ,mode = "lines",
         name='Real',
         line=list(width=1,color='rgb(205, 12, 24)'))%>%
  add_trace(y= ~y_test_pred_knn_gr,
            name='Modelo knn',
            line=list(width=1,color='rgb(22, 96, 167)'))%>%
  layout(title='Accidentes Graves',
         xaxis=list(title="Fecha"),
         yaxis=list(title="Accidentes"),
         legend = list(x = 0.75, y = 0.9))
```

### Otros



```{r}
trcntrl = trainControl(method="cv", number=10)
caret_knn_fit_ot = caret::train(Otro~SEMANA+DIA_SEMANA+Semana.Santa+Feriado+Quincena+Viernes_Desp_Qincena+Viernes_Antes_Puente, data=Train_D_Dataset,
                      method = "knn", trControl = trcntrl,
                      preProcess=c("center", "scale"),
                      tuneLength = 10)
```


```{r}
summary(caret_knn_fit_ot)
```

```{r}
caret_knn_fit_ot
```

```{r}
y_tr_pred_knn_ot<-predict(caret_knn_fit_ot,Train_D_Dataset[,c("SEMANA","DIA_SEMANA","Semana.Santa","Feriado","Quincena","Viernes_Desp_Qincena","Viernes_Antes_Puente")])
mse_tr_knn_ot<-mean((Train_D_Dataset$Otro-y_tr_pred_knn_ot)^2) # calcula el mse de entrenamiento
RMSE_tr_knn_ot = sqrt(mse_tr_knn_ot)
mse_tr_knn_ot
RMSE_tr_knn_ot
```

```{r}
y_test_pred_knn_ot<-predict(caret_knn_fit_ot,Test_D_Dataset[,c("SEMANA","DIA_SEMANA","Semana.Santa","Feriado","Quincena","Viernes_Desp_Qincena","Viernes_Antes_Puente")])
mse_test_knn_ot<-mean((Test_D_Dataset$Otro-y_test_pred_knn_ot)^2) # calcula el mse de entrenamiento
RMSE_test_knn_ot = sqrt(mse_test_knn_ot)
mse_test_knn_ot
RMSE_test_knn_ot
```


```{r}
plot_ly (data=Test_D_Dataset,
         x = ~FECHA,
         y = ~Otro,
         type = "scatter" ,mode = "lines",
         name='Real',
         line=list(width=1,color='rgb(205, 12, 24)'))%>%
  add_trace(y= ~y_test_pred_knn_ot,
            name='Modelo knn',
            line=list(width=1,color='rgb(22, 96, 167)'))%>%
  layout(title='Otros Accidentes',
         xaxis=list(title="Fecha"),
         yaxis=list(title="Accidentes"),
         legend = list(x = 0.75, y = 0.9))
```



### Resumen Modelos KNN para los diferentes tipos de accidente


+ TOTAL ACCIDENTES:   MSE = `r mse_test_knn` - RMSE = `r mse_test_knn`





## 2. REGRESION LINEAL

### Total Accidentes
```{r}
head(Train_D_Dataset)
```



```{r}
trcntrl = trainControl(method="cv", number=10)
caret_lm_fit = caret::train(Total_Accidentes~SEMANA+DIA_SEMANA+Semana.Santa+Feriado+Quincena+Viernes_Desp_Qincena+Viernes_Antes_Puente, data=Train_D_Dataset,
                      method = "lm", trControl = trcntrl,
                      preProcess=c("center", "scale"),
                      tuneLength = 10)
```


```{r}
summary(caret_lm_fit)
```

```{r}
caret_lm_fit
```

Calculo MSE y RMSE para los datos de entrenamiento

```{r}
y_tr_pred_lm<-predict(caret_lm_fit,Train_D_Dataset[,c("SEMANA","DIA_SEMANA","Semana.Santa","Feriado","Quincena","Viernes_Desp_Qincena","Viernes_Antes_Puente")])

```

```{r}
mse_tr_lm<-mean((Train_D_Dataset$Total_Accidentes-y_tr_pred_lm)^2) # calcula el mse de entrenamiento
RMSE_tr_lm = sqrt(mse_tr_lm)
mse_tr_lm
RMSE_tr_lm
```



```{r}
y_test_pred_lm<-predict(caret_lm_fit,Test_D_Dataset[,c("SEMANA","DIA_SEMANA","Semana.Santa","Feriado","Quincena","Viernes_Desp_Qincena","Viernes_Antes_Puente")])
mse_test_lm<-mean((Test_D_Dataset$Total_Accidentes-y_test_pred_lm)^2) # calcula el mse de entrenamiento
RMSE_test_lm = sqrt(mse_test_lm)
mse_test_lm
RMSE_test_lm
```

PRedicion en la muestra

```{r}
plot_ly (data=Train_D_Dataset,
         x = ~FECHA,
         y = ~Total_Accidentes,
         type = "scatter" ,mode = "lines",
         name='Real',
         line=list(width=1,color='rgb(205, 12, 24)'))%>%
  add_trace(y= ~y_tr_pred_lm,
            name='Modelo lm',
            line=list(width=1,color='rgb(22, 96, 167)'))%>%
  layout(title='Total Accidentes',
         xaxis=list(title="Fecha"),
         yaxis=list(title="Accidentes"),
         legend = list(x = 0.75, y = 0.9))
```


Grafica serie 2018

```{r}
plot_ly (data=Test_D_Dataset,
         x = ~FECHA,
         y = ~Total_Accidentes,
         type = "scatter" ,mode = "lines",
         name='Real',
         line=list(width=1,color='rgb(205, 12, 24)'))%>%
  add_trace(y= ~y_test_pred_lm,
            name='Modelo lm',
            line=list(width=1,color='rgb(22, 96, 167)'))%>%
  layout(title='Total Accidentes',
         xaxis=list(title="Fecha"),
         yaxis=list(title="Accidentes"),
         legend = list(x = 0.75, y = 0.9))
```

### Choques

```{r}
trcntrl = trainControl(method="cv", number=10)
caret_lm_fit_ch = caret::train(Choque~SEMANA+DIA_SEMANA+Semana.Santa+Feriado+Quincena+Viernes_Desp_Qincena+Viernes_Antes_Puente, data=Train_D_Dataset,
                      method = "lm", trControl = trcntrl,
                      preProcess=c("center", "scale"),
                      tuneLength = 10)
```


```{r}
summary(caret_lm_fit_ch)
```

```{r}
caret_lm_fit_ch
```

```{r}
y_tr_pred_lm_ch<-predict(caret_lm_fit_ch,Train_D_Dataset[,c("SEMANA","DIA_SEMANA","Semana.Santa","Feriado","Quincena","Viernes_Desp_Qincena","Viernes_Antes_Puente")])

```

```{r}
mse_tr_lm_ch<-mean((Train_D_Dataset$Choque-y_tr_pred_lm_ch)^2) # calcula el mse de entrenamiento
RMSE_tr_lm_ch = sqrt(mse_tr_lm_ch)
mse_tr_lm_ch
RMSE_tr_lm_ch
```



```{r}
y_test_pred_lm_ch<-predict(caret_lm_fit_ch,Test_D_Dataset[,c("SEMANA","DIA_SEMANA","Semana.Santa","Feriado","Quincena","Viernes_Desp_Qincena","Viernes_Antes_Puente")])
mse_test_lm_ch<-mean((Test_D_Dataset$Choque-y_test_pred_lm_ch)^2) # calcula el mse de entrenamiento
RMSE_test_lm_ch = sqrt(mse_test_lm_ch)
mse_test_lm_ch
RMSE_test_lm_ch
```

PRedicion en la muestra

```{r}
plot_ly (data=Train_D_Dataset,
         x = ~FECHA,
         y = ~Choque,
         type = "scatter" ,mode = "lines",
         name='Real',
         line=list(width=1,color='rgb(205, 12, 24)'))%>%
  add_trace(y= ~y_tr_pred_lm_ch,
            name='Modelo lm',
            line=list(width=1,color='rgb(22, 96, 167)'))%>%
  layout(title='Total Accidentes',
         xaxis=list(title="Fecha"),
         yaxis=list(title="Accidentes"),
         legend = list(x = 0.75, y = 0.9))
```


Grafica serie 2018

```{r}
plot_ly (data=Test_D_Dataset,
         x = ~FECHA,
         y = ~Choque,
         type = "scatter" ,mode = "lines",
         name='Real',
         line=list(width=1,color='rgb(205, 12, 24)'))%>%
  add_trace(y= ~y_test_pred_lm_ch,
            name='Modelo lm',
            line=list(width=1,color='rgb(22, 96, 167)'))%>%
  layout(title='Total Accidentes',
         xaxis=list(title="Fecha"),
         yaxis=list(title="Accidentes"),
         legend = list(x = 0.75, y = 0.9))
```



### Accidentes Graves




```{r}
trcntrl = trainControl(method="cv", number=10)
caret_lm_fit_gr = caret::train(Accidentes_Graves~SEMANA+DIA_SEMANA+Semana.Santa+Feriado+Quincena+Viernes_Desp_Qincena+Viernes_Antes_Puente, data=Train_D_Dataset,
                      method = "lm", trControl = trcntrl,
                      preProcess=c("center", "scale"),
                      tuneLength = 10)
```


```{r}
summary(caret_lm_fit_gr)
```

```{r}
caret_lm_fit_gr
```

```{r}
y_tr_pred_lm_gr<-predict(caret_lm_fit_gr,Train_D_Dataset[,c("SEMANA","DIA_SEMANA","Semana.Santa","Feriado","Quincena","Viernes_Desp_Qincena","Viernes_Antes_Puente")])

```

```{r}
mse_tr_lm_gr<-mean((Train_D_Dataset$Accidentes_Graves-y_tr_pred_lm_gr)^2) # calcula el mse de entrenamiento
RMSE_tr_lm_gr = sqrt(mse_tr_lm_gr)
mse_tr_lm_gr
RMSE_tr_lm_gr
```



```{r}
y_test_pred_lm_gr<-predict(caret_lm_fit_gr,Test_D_Dataset[,c("SEMANA","DIA_SEMANA","Semana.Santa","Feriado","Quincena","Viernes_Desp_Qincena","Viernes_Antes_Puente")])
mse_test_lm_gr<-mean((Test_D_Dataset$Accidentes_Graves-y_test_pred_lm_gr)^2) # calcula el mse de entrenamiento
RMSE_test_lm_gr = sqrt(mse_test_lm_gr)
mse_test_lm_gr
RMSE_test_lm_gr
```

PRedicion en la muestra

```{r}
plot_ly (data=Train_D_Dataset,
         x = ~FECHA,
         y = ~Accidentes_Graves,
         type = "scatter" ,mode = "lines",
         name='Real',
         line=list(width=1,color='rgb(205, 12, 24)'))%>%
  add_trace(y= ~y_tr_pred_lm_gr,
            name='Modelo lm',
            line=list(width=1,color='rgb(22, 96, 167)'))%>%
  layout(title='Total Accidentes',
         xaxis=list(title="Fecha"),
         yaxis=list(title="Accidentes Graves"),
         legend = list(x = 0.75, y = 0.9))
```


Grafica serie 2018

```{r}
plot_ly (data=Test_D_Dataset,
         x = ~FECHA,
         y = ~Accidentes_Graves,
         type = "scatter" ,mode = "lines",
         name='Real',
         line=list(width=1,color='rgb(205, 12, 24)'))%>%
  add_trace(y= ~y_test_pred_lm_gr,
            name='Modelo lm',
            line=list(width=1,color='rgb(22, 96, 167)'))%>%
  layout(title='Total Accidentes',
         xaxis=list(title="Fecha"),
         yaxis=list(title="Accidentes graves"),
         legend = list(x = 0.75, y = 0.9))
```


### Otros Accidentes


```{r}
trcntrl = trainControl(method="cv", number=10)
caret_lm_fit_ot = caret::train(Otro~SEMANA+DIA_SEMANA+Semana.Santa+Feriado+Quincena+Viernes_Desp_Qincena+Viernes_Antes_Puente, data=Train_D_Dataset,
                      method = "lm", trControl = trcntrl,
                      preProcess=c("center", "scale"),
                      tuneLength = 10)
```


```{r}
summary(caret_lm_fit_ot)
```

```{r}
caret_lm_fit_ot
```

```{r}
y_tr_pred_lm_ot<-predict(caret_lm_fit_ot,Train_D_Dataset[,c("SEMANA","DIA_SEMANA","Semana.Santa","Feriado","Quincena","Viernes_Desp_Qincena","Viernes_Antes_Puente")])

```

```{r}
mse_tr_lm_ot<-mean((Train_D_Dataset$Otro-y_tr_pred_lm_ot)^2) # calcula el mse de entrenamiento
RMSE_tr_lm_ot = sqrt(mse_tr_lm_ot)
mse_tr_lm_ot
RMSE_tr_lm_ot
```



```{r}
y_test_pred_lm_ot<-predict(caret_lm_fit_ot,Test_D_Dataset[,c("SEMANA","DIA_SEMANA","Semana.Santa","Feriado","Quincena","Viernes_Desp_Qincena","Viernes_Antes_Puente")])
mse_test_lm_ot<-mean((Test_D_Dataset$Otro-y_test_pred_lm_ot)^2) # calcula el mse de entrenamiento
RMSE_test_lm_ot = sqrt(mse_test_lm_ot)
mse_test_lm_ot
RMSE_test_lm_ot
```

Predicion en la muestra

```{r}
plot_ly (data=Train_D_Dataset,
         x = ~FECHA,
         y = ~Otro,
         type = "scatter" ,mode = "lines",
         name='Real',
         line=list(width=1,color='rgb(205, 12, 24)'))%>%
  add_trace(y= ~y_tr_pred_lm_ot,
            name='Modelo lm',
            line=list(width=1,color='rgb(22, 96, 167)'))%>%
  layout(title='Total Accidentes',
         xaxis=list(title="Fecha"),
         yaxis=list(title="Otros Accidentes"),
         legend = list(x = 0.75, y = 0.9))
```


Grafica serie 2018

```{r}
plot_ly (data=Test_D_Dataset,
         x = ~FECHA,
         y = ~Otro,
         type = "scatter" ,mode = "lines",
         name='Real',
         line=list(width=1,color='rgb(205, 12, 24)'))%>%
  add_trace(y= ~y_test_pred_lm_ot,
            name='Modelo lm',
            line=list(width=1,color='rgb(22, 96, 167)'))%>%
  layout(title='Otros Accidentes',
         xaxis=list(title="Fecha"),
         yaxis=list(title="Accidentes graves"),
         legend = list(x = 0.75, y = 0.9))
```



## 3. MODELO LINEAL GENERALIZADO


### Total Accidentes

```{r}
glm_fit<-glm(Total_Accidentes~SEMANA+DIA_SEMANA+DIA+Semana.Santa+Feriado+Quincena+Viernes_Desp_Qincena+Viernes_Antes_Puente, data=Train_D_Dataset, family = "poisson")
summary(glm_fit)
```

```{r}
glm_fit
```

```{r}
y_tr_pred_glm<-predict(glm_fit,Train_D_Dataset[,c("SEMANA","DIA_SEMANA","DIA","Semana.Santa","Feriado","Quincena","Viernes_Desp_Qincena","Viernes_Antes_Puente")],type="response")
mse_tr_glm<-mean((Train_D_Dataset$Total_Accidentes-y_tr_pred_glm)^2) # calcula el mse de entrenamiento
RMSE_tr_glm = sqrt(mse_tr_glm)
mse_tr_glm
RMSE_tr_glm
```


```{r}
y_test_pred_glm<-predict(glm_fit,Test_D_Dataset[,c("SEMANA","DIA_SEMANA","DIA","Semana.Santa","Feriado","Quincena","Viernes_Desp_Qincena","Viernes_Antes_Puente")],type="response")
mse_test_glm<-mean((Train_D_Dataset$Total_Accidentes-y_test_pred_glm)^2) # calcula el mse de entrenamiento
```
```{r}
RMSE_test_glm = sqrt(mse_test_glm)
mse_test_glm
RMSE_test_glm
```

```{r}
plot_ly (data=Train_D_Dataset,
         x = ~FECHA,
         y = ~Total_Accidentes,
         type = "scatter" ,mode = "lines",
         name='Real',
         line=list(width=1,color='rgb(205, 12, 24)'))%>%
  add_trace(y= ~y_tr_pred_glm,
            name='Modelo glm',
            line=list(width=1,color='rgb(22, 96, 167)'))%>%
  layout(title='Total Accidentes',
         xaxis=list(title="Fecha"),
         yaxis=list(title="Accidentes"),
         legend = list(x = 0.75, y = 0.9))
```


```{r}
plot_ly (data=Test_D_Dataset,
         x = ~FECHA,
         y = ~Total_Accidentes,
         type = "scatter" ,mode = "lines",
         name='Real',
         line=list(width=1,color='rgb(205, 12, 24)'))%>%
  add_trace(y= ~y_test_pred_glm,
            name='Modelo glm',
            line=list(width=1,color='rgb(22, 96, 167)'))%>%
  layout(title='Total Accidentes',
         xaxis=list(title="Fecha"),
         yaxis=list(title="Accidentes"),
         legend = list(x = 0.75, y = 0.9))
```


### Choques

```{r}
glm_fit<-glm(Total_Accidentes~SEMANA+DIA_SEMANA+DIA+Semana.Santa+Feriado+Quincena+Viernes_Desp_Qincena+Viernes_Antes_Puente, data=Train_D_Dataset, family = "poisson")
summary(glm_fit)
```

```{r}
glm_fit
```

```{r}
y_tr_pred_glm<-predict(glm_fit,Train_D_Dataset[,c("SEMANA","DIA_SEMANA","DIA","Semana.Santa","Feriado","Quincena","Viernes_Desp_Qincena","Viernes_Antes_Puente")],type="response")
mse_tr_glm<-mean((Train_D_Dataset$Total_Accidentes-y_tr_pred_glm)^2) # calcula el mse de entrenamiento
RMSE_tr_glm = sqrt(mse_tr_glm)
mse_tr_glm
RMSE_tr_glm
```


```{r}
y_test_pred_glm<-predict(glm_fit,Test_D_Dataset[,c("SEMANA","DIA_SEMANA","DIA","Semana.Santa","Feriado","Quincena","Viernes_Desp_Qincena","Viernes_Antes_Puente")],type="response")
mse_test_glm<-mean((Train_D_Dataset$Total_Accidentes-y_test_pred_glm)^2) # calcula el mse de entrenamiento
```
```{r}
RMSE_test_glm = sqrt(mse_test_glm)
mse_test_glm
RMSE_test_glm
```

```{r}
plot_ly (data=Train_D_Dataset,
         x = ~FECHA,
         y = ~Total_Accidentes,
         type = "scatter" ,mode = "lines",
         name='Real',
         line=list(width=1,color='rgb(205, 12, 24)'))%>%
  add_trace(y= ~y_tr_pred_glm,
            name='Modelo glm',
            line=list(width=1,color='rgb(22, 96, 167)'))%>%
  layout(title='Total Accidentes',
         xaxis=list(title="Fecha"),
         yaxis=list(title="Accidentes"),
         legend = list(x = 0.75, y = 0.9))
```


```{r}
plot_ly (data=Test_D_Dataset,
         x = ~FECHA,
         y = ~Total_Accidentes,
         type = "scatter" ,mode = "lines",
         name='Real',
         line=list(width=1,color='rgb(205, 12, 24)'))%>%
  add_trace(y= ~y_test_pred_glm,
            name='Modelo glm',
            line=list(width=1,color='rgb(22, 96, 167)'))%>%
  layout(title='Total Accidentes',
         xaxis=list(title="Fecha"),
         yaxis=list(title="Accidentes"),
         legend = list(x = 0.75, y = 0.9))
```



### Accidentes Graves

```{r}
glm_fit<-glm(Total_Accidentes~SEMANA+DIA_SEMANA+DIA+Semana.Santa+Feriado+Quincena+Viernes_Desp_Qincena+Viernes_Antes_Puente, data=Train_D_Dataset, family = "poisson")
summary(glm_fit)
```

```{r}
glm_fit
```

```{r}
y_tr_pred_glm<-predict(glm_fit,Train_D_Dataset[,c("SEMANA","DIA_SEMANA","DIA","Semana.Santa","Feriado","Quincena","Viernes_Desp_Qincena","Viernes_Antes_Puente")],type="response")
mse_tr_glm<-mean((Train_D_Dataset$Total_Accidentes-y_tr_pred_glm)^2) # calcula el mse de entrenamiento
RMSE_tr_glm = sqrt(mse_tr_glm)
mse_tr_glm
RMSE_tr_glm
```


```{r}
y_test_pred_glm<-predict(glm_fit,Test_D_Dataset[,c("SEMANA","DIA_SEMANA","DIA","Semana.Santa","Feriado","Quincena","Viernes_Desp_Qincena","Viernes_Antes_Puente")],type="response")
mse_test_glm<-mean((Train_D_Dataset$Total_Accidentes-y_test_pred_glm)^2) # calcula el mse de entrenamiento
```
```{r}
RMSE_test_glm = sqrt(mse_test_glm)
mse_test_glm
RMSE_test_glm
```

```{r}
plot_ly (data=Train_D_Dataset,
         x = ~FECHA,
         y = ~Total_Accidentes,
         type = "scatter" ,mode = "lines",
         name='Real',
         line=list(width=1,color='rgb(205, 12, 24)'))%>%
  add_trace(y= ~y_tr_pred_glm,
            name='Modelo glm',
            line=list(width=1,color='rgb(22, 96, 167)'))%>%
  layout(title='Total Accidentes',
         xaxis=list(title="Fecha"),
         yaxis=list(title="Accidentes"),
         legend = list(x = 0.75, y = 0.9))
```


```{r}
plot_ly (data=Test_D_Dataset,
         x = ~FECHA,
         y = ~Total_Accidentes,
         type = "scatter" ,mode = "lines",
         name='Real',
         line=list(width=1,color='rgb(205, 12, 24)'))%>%
  add_trace(y= ~y_test_pred_glm,
            name='Modelo glm',
            line=list(width=1,color='rgb(22, 96, 167)'))%>%
  layout(title='Total Accidentes',
         xaxis=list(title="Fecha"),
         yaxis=list(title="Accidentes"),
         legend = list(x = 0.75, y = 0.9))
```

### Otros Accidentes


```{r}
glm_fit<-glm(Total_Accidentes~SEMANA+DIA_SEMANA+DIA+Semana.Santa+Feriado+Quincena+Viernes_Desp_Qincena+Viernes_Antes_Puente, data=Train_D_Dataset, family = "poisson")
summary(glm_fit)
```

```{r}
glm_fit
```

```{r}
y_tr_pred_glm<-predict(glm_fit,Train_D_Dataset[,c("SEMANA","DIA_SEMANA","DIA","Semana.Santa","Feriado","Quincena","Viernes_Desp_Qincena","Viernes_Antes_Puente")],type="response")
mse_tr_glm<-mean((Train_D_Dataset$Total_Accidentes-y_tr_pred_glm)^2) # calcula el mse de entrenamiento
RMSE_tr_glm = sqrt(mse_tr_glm)
mse_tr_glm
RMSE_tr_glm
```


```{r}
y_test_pred_glm<-predict(glm_fit,Test_D_Dataset[,c("SEMANA","DIA_SEMANA","DIA","Semana.Santa","Feriado","Quincena","Viernes_Desp_Qincena","Viernes_Antes_Puente")],type="response")
mse_test_glm<-mean((Train_D_Dataset$Total_Accidentes-y_test_pred_glm)^2) # calcula el mse de entrenamiento
```
```{r}
RMSE_test_glm = sqrt(mse_test_glm)
mse_test_glm
RMSE_test_glm
```

```{r}
plot_ly (data=Train_D_Dataset,
         x = ~FECHA,
         y = ~Total_Accidentes,
         type = "scatter" ,mode = "lines",
         name='Real',
         line=list(width=1,color='rgb(205, 12, 24)'))%>%
  add_trace(y= ~y_tr_pred_glm,
            name='Modelo glm',
            line=list(width=1,color='rgb(22, 96, 167)'))%>%
  layout(title='Total Accidentes',
         xaxis=list(title="Fecha"),
         yaxis=list(title="Accidentes"),
         legend = list(x = 0.75, y = 0.9))
```


```{r}
plot_ly (data=Test_D_Dataset,
         x = ~FECHA,
         y = ~Total_Accidentes,
         type = "scatter" ,mode = "lines",
         name='Real',
         line=list(width=1,color='rgb(205, 12, 24)'))%>%
  add_trace(y= ~y_test_pred_glm,
            name='Modelo glm',
            line=list(width=1,color='rgb(22, 96, 167)'))%>%
  layout(title='Total Accidentes',
         xaxis=list(title="Fecha"),
         yaxis=list(title="Accidentes"),
         legend = list(x = 0.75, y = 0.9))
```




## 4. ARBOLES DE REGRESION

### Total Accidentes

```{r}
trcntrl = trainControl(method="cv", number=10)
caret_tree_fit = caret::train(Total_Accidentes~SEMANA+DIA_SEMANA+Semana.Santa+Feriado+Quincena+Viernes_Desp_Qincena+Viernes_Antes_Puente,data=Train_D_Dataset,
                              method = "rpart", trControl = trcntrl,
                      parms = list(split = "gini"),
                      preProcess=c("center", "scale"),
                      tuneLength = 10)
```



```{r}
caret_tree_fit
```

```{r}
y_tr_pred_tree<-predict(caret_tree_fit,Train_D_Dataset[,c("SEMANA","DIA_SEMANA","Semana.Santa","Feriado","Quincena","Viernes_Desp_Qincena","Viernes_Antes_Puente")])
mse_tr_tree<-mean((Train_D_Dataset$Total_Accidentes-y_tr_pred_tree)^2) # calcula el mse de entrenamiento
RMSE_tr_tree = sqrt(mse_tr_tree)
mse_tr_tree
RMSE_tr_tree
```

```{r}
y_test_pred_tree<-predict(caret_tree_fit,Test_D_Dataset[,c("SEMANA","DIA_SEMANA","Semana.Santa","Feriado","Quincena","Viernes_Desp_Qincena","Viernes_Antes_Puente")])
mse_test_tree<-mean((Test_D_Dataset$Total_Accidentes-y_test_pred_tree)^2) # calcula el mse de entrenamiento
RMSE_test_tree = sqrt(mse_test_tree)
mse_test_tree
RMSE_test_tree
```

```{r}
plot_ly (data=Test_D_Dataset,
         x = ~FECHA,
         y = ~Total_Accidentes,
         type = "scatter" ,mode = "lines",
         name='Real',
         line=list(width=1,color='rgb(205, 12, 24)'))%>%
  add_trace(y= ~y_test_pred_tree,
            name='Modelo lm',
            line=list(width=1,color='rgb(22, 96, 167)'))%>%
  layout(title='Total Accidentes',
         xaxis=list(title="Fecha"),
         yaxis=list(title="Accidentes"),
         legend = list(x = 0.75, y = 0.9))
```

```{r}
plot_ly (data=Train_D_Dataset,
         x = ~FECHA,
         y = ~Total_Accidentes,
         type = "scatter" ,mode = "lines",
         name='Real',
         line=list(width=1,color='rgb(205, 12, 24)'))%>%
  add_trace(y= ~y_tr_pred_tree,
            name='Modelo lm',
            line=list(width=1,color='rgb(22, 96, 167)'))%>%
  layout(title='Total Accidentes',
         xaxis=list(title="Fecha"),
         yaxis=list(title="Accidentes"),
         legend = list(x = 0.75, y = 0.9))
```


### Choques


### Accidentes Graves


### Otros Accidentes



## 5. BOSQUE ALEATORIO


### Total Accidentes

```{r Random_Forest_Total_Accidentes}
trcntrl = trainControl(method="cv", number=10)
caret_rf_fit = caret::train(Total_Accidentes~SEMANA+DIA_SEMANA+Semana.Santa+Feriado+Quincena+Viernes_Desp_Qincena+Viernes_Antes_Puente, data=Train_D_Dataset,
                      method = "rf", trControl = trcntrl,
                      prox=TRUE,allowParallel=TRUE)
```


```{r}
summary(caret_rf_fit)
```

```{r}
caret_rf_fit
```

```{r}
plot(caret_rf_fit)
```


```{r}
y_tr_pred_rf<-predict(caret_rf_fit,Train_D_Dataset[,c("SEMANA","DIA_SEMANA","Semana.Santa","Feriado","Quincena","Viernes_Desp_Qincena","Viernes_Antes_Puente")])
mse_tr_rf<-mean((Train_D_Dataset$Total_Accidentes-y_tr_pred_rf)^2) # calcula el mse de entrenamiento
RMSE_tr_rf = sqrt(mse_tr_rf)
mse_tr_rf
RMSE_tr_rf
```

```{r}
y_test_pred_rf<-predict(caret_rf_fit,Test_D_Dataset[,c("SEMANA","DIA_SEMANA","Semana.Santa","Feriado","Quincena","Viernes_Desp_Qincena","Viernes_Antes_Puente")])
mse_test_rf<-mean((Test_D_Dataset$Total_Accidentes-y_test_pred_rf)^2) # calcula el mse de entrenamiento
RMSE_test_rf = sqrt(mse_test_rf)
mse_test_rf
RMSE_test_rf
```

```{r}
plot_ly (data=Test_D_Dataset,
         x = ~FECHA,
         y = ~Total_Accidentes,
         type = "scatter" ,mode = "lines",
         name='Real',
         line=list(width=1,color='rgb(205, 12, 24)'))%>%
  add_trace(y= ~y_test_pred_rf,
            name='Modelo lm',
            line=list(width=1,color='rgb(22, 96, 167)'))%>%
  layout(title='Total Accidentes',
         xaxis=list(title="Fecha"),
         yaxis=list(title="Accidentes"),
         legend = list(x = 0.75, y = 0.9))

```



```{r}
plot_ly (data=Train_D_Dataset,
         x = ~FECHA,
         y = ~Total_Accidentes,
         type = "scatter" ,mode = "lines",
         name='Real',
         line=list(width=1,color='rgb(205, 12, 24)'))%>%
  add_trace(y= ~y_tr_pred_rf,
            name='Modelo rf',
            line=list(width=1,color='rgb(22, 96, 167)'))%>%
  layout(title='Total Accidentes',
         xaxis=list(title="Fecha"),
         yaxis=list(title="Accidentes"),
         legend = list(x = 0.75, y = 0.9))
```



### Choques


### Accidentes Graves


### Otros Accidentes



# ELECCION DEL MODELO

