---
title: "PREDICCIÓN ACCIDENTES MEDELLIN"
author: "Edwin Villarraga"
date: "16/7/2019"
output: html_document
---

```{r setup, include=FALSE}
knitr::opts_chunk$set(echo = TRUE)
```


# DESCRIPCIÓN DEL PROBLEMA


# HIPOTESIS


# CARGA Y DEPURACION DE DATOS

## Carga de Datos

### Datos de 2014

```{r}
raw_data_2014 <- read.csv(file="./data/Accidentalidad_georreferenciada_2014.csv", encoding="UTF-8", header=TRUE, sep=",")
```


```{r}
head(raw_data_2014)
```

```{r}
summary(raw_data_2014)
```

```{r}
str(raw_data_2014)
```


```{r}
levels(raw_data_2014$CLASE)
```

```{r}
levels(raw_data_2014$CLASE) <- c("Atropello","Caida_Ocupante","Choque","Incendio","Otro",
                                 "Volcamiento")
```

```{r}
levels(raw_data_2014$CLASE)
```

### Datos de 2015

```{r}
raw_data_2015 <- read.csv(file="./data/Accidentalidad_georreferenciada_2015.csv", encoding="UTF-8", header=TRUE, sep=",")
```


```{r}
head(raw_data_2015)
```

```{r}
summary(raw_data_2015)
```

```{r}
str(raw_data_2015)
```

```{r}
levels(raw_data_2015$CLASE)
```

```{r}
levels(raw_data_2015$CLASE) <- c("Otro","Atropello","Caida_Ocupante","Caida_Ocupante","Choque",
                                 "Incendio","Otro","Volcamiento")
```

```{r}
levels(raw_data_2015$CLASE)
```

### Datos 2016

```{r}
raw_data_2016 <- read.csv(file="./data/Accidentalidad_georreferenciada_2016.csv", encoding="UTF-8", header=TRUE, sep=",")
```


```{r}
head(raw_data_2016)
str(raw_data_2016)
```


```{r}
levels(raw_data_2016$CLASE)
```

```{r}
levels(raw_data_2016$CLASE) <- c("Otro","Atropello","Caida_Ocupante","Caida_Ocupante","Choque",
                                 "Incendio","Otro","Volcamiento")
```

```{r}
levels(raw_data_2016$CLASE)
```


### Datos 2017

```{r}
raw_data_2017 <- read.csv(file="./data/Accidentalidad_georreferenciada_2017.csv", encoding="UTF-8", header=TRUE, sep=",")
```


```{r}
head(raw_data_2017)
str(raw_data_2017)
```


```{r}
levels(raw_data_2017$CLASE)
```

```{r}
levels(raw_data_2017$CLASE) <- c("Atropello","Caida_Ocupante","Caida_Ocupante","Choque","Choque",
                                 "Otro","Incendio","Otro","Volcamiento")
```

```{r}
levels(raw_data_2017$CLASE)
```

```{r}
levels(raw_data_2017$CLASE)
```

```{r}
summary(raw_data_2014$CLASE)
```

```{r}
summary(raw_data_2015$CLASE)
```

```{r}
summary(raw_data_2016$CLASE)
```

```{r}
summary(raw_data_2017$CLASE)
```


```{r}
raw_data_2018 <- read.csv(file="./data/Accidentalidad_georreferenciada_2018.csv", encoding="UTF-8", header=TRUE, sep=",")
```

```{r}
str(raw_data_2018)
```

```{r}
levels(raw_data_2018$CLASE)
```

```{r}
levels(raw_data_2018$CLASE) <- c("Atropello","Caida_Ocupante","Caida_Ocupante","Choque","Incendio","Otro", "Volcamiento")
```

```{r}
levels(raw_data_2018$CLASE)
```


```{r}
summary(raw_data_2018$CLASE)
```


### Unir los datos

```{r}
Total_Dataset <- rbind(raw_data_2014,raw_data_2015,raw_data_2016, raw_data_2017, raw_data_2018)
```

```{r}
str(Total_Dataset)
```

```{r}
levels(Total_Dataset$CLASE)
```

```{r}
summary(Total_Dataset$CLASE)
```

La Fecha está cargada como factor, se realiza una transformación a formato de fecha (date)


```{r}
Total_Dataset$FECHA <- as.Date(Total_Dataset$FECHA, format="%Y-%m-%d")
tail(Total_Dataset)
```

Se convierten las variables día y mes a factor

```{r}
Total_Dataset$DIA <- as.factor(Total_Dataset$DIA)
Total_Dataset$MES <- as.factor(Total_Dataset$MES)
```

```{r}
tail(Total_Dataset)
```

Se genera frecuencia que es la tabla a analizar

```{r}
library(sqldf)
Total_Dataset_Freq <- sqldf("SELECT FECHA, CLASE, count(CLASE) AS FREQ, DIA_NOMBRE, MES, DIA 
       FROM Total_Dataset
       GROUP BY FECHA, CLASE")
```



se agrega la variable año al datafrate

```{r}
Total_Dataset_Freq$ANO <- as.factor(format(Total_Dataset_Freq$FECHA,'%Y'))
```


```{r}
tail(Total_Dataset_Freq)
```

```{r}
levels(Total_Dataset_Freq$DIA_NOMBRE)
```

```{r}
levels(Total_Dataset_Freq$DIA_NOMBRE) <- c("DOMINGO","JUEVES","LUNES","MARTES","MIERCOLES","SABADO","VIERNES") 
```

```{r}
levels(Total_Dataset_Freq$DIA_NOMBRE)
```


```{r}
Total_Dataset_Freq$DIA_NOMBRE <- ordered(Total_Dataset_Freq$DIA_NOMBRE,c("LUNES", "MARTES", "MIERCOLES", "JUEVES", "VIERNES", "SABADO", "DOMINGO"))
```

```{r}
levels(Total_Dataset_Freq$DIA_NOMBRE)
```

Ahora se agregan otras variables a que caracterizan fechas especiales


```{r}
Dias_Especiales <- read.csv(file="./data/Caracterizacion.csv", encoding="UTF-8", header=TRUE, sep=";",stringsAsFactors=FALSE)
```

```{r}
head(Dias_Especiales)
```


```{r}
Dias_Especiales <- Dias_Especiales[1:1826,]
Dias_Especiales$FECHA <- as.Date(Dias_Especiales$Fecha, format="%d-%m-%Y")
```

```{r}
Dias_Especiales$Fecha <- NULL
```


Estos días especiales se incorporan al dataframe Total_Dataset_Freq
```{r}
Total_Dataset_Freq <- sqldf("SELECT * 
              FROM Total_Dataset_Freq
              LEFT JOIN Dias_Especiales USING(FECHA)")
```



```{r}
head(Total_Dataset_Freq)
```

# ANALISIS DESCRIPTIVO

```{r}
library(plotly)
plot_ly(data=Total_Dataset_Freq,
        x = ~FECHA,
        y = ~FREQ,
        type = "scatter", mode = "lines",
        split = ~ANO,
         ine=list(width=1))%>%
  layout(title='Accidentes_Medellin',
         xaxis=list(title="Dia"),
         yaxis=list(title="Unidades"))
```



```{r}
plot_ly(data=Total_Dataset_Freq,
        x = ~ANO,
        y = ~FREQ,
        type = "box")%>%
  layout(title='Accidentes_Medellin',
         xaxis=list(title="ano"),
         yaxis=list(title="Unidades"))
```



```{r}
plot_ly(data=Total_Dataset_Freq,
        x = ~MES,
        y = ~FREQ,
        type = "box")%>%
  layout(title='Accidentes_Medellin',
         xaxis=list(title="Mes"),
         yaxis=list(title="Unidades"))
```


```{r}
plot_ly(data=Total_Dataset_Freq,
        x = ~DIA_NOMBRE,
        y = ~FREQ,
        type = "box")%>%
  layout(title='Accidentes_Medellin',
         xaxis=list(title="Dia_Nombre"),
         yaxis=list(title="Unidades"))
```

Se observa que excepto el domingo que es menor, los demásla accidentalidad promedio es muy similar, pero se diferencia en la cola derecha de la distribucion 


### Analisis exploratorio por tipo de accidente




# EVALUACIÓN DE MODELOS



# ELECCIÓN DEL MODELO